宣示判決筆錄
原      告  三信商業銀行股份有限公司

法定代理人  廖松岳  
訴訟代理人  林俞君  
被      告  張天駿  

上列當事人間110年度中小字第4846號請求返還借款事件，於中
華民國111年4月8日上午9時30分整在臺灣臺中地方法院臺中簡易
庭宣示判決，出席職員如下：
    法      官  林筱涵
    書  記  官  張峻偉
朗讀案由。
法官朗讀主文宣示判決如下：
    主      文
被告應於繼承被繼承人張長益之遺產範圍內給付原告新臺幣肆萬
玖仟陸佰參拾陸元，及其中新臺幣肆萬柒仟捌佰陸拾伍元自民國
九十九年一月二十八日起至清償日止，按週年利率百分之二點七
三計算之利息，暨自民國九十九年九月二十二日起至清償日止，
逾期在六個月以內者，按上開利率百分之十，逾期超過六個月部
分，按上開利率百分之二十計算之違約金。
訴訟費用新臺幣壹仟元由被告於繼承被繼承人張長益之遺產範圍
內負擔。
本判決得假執行。
    事實及理由之要領
一、原告主張：被繼承人張長益於民國94年7月29日向原告借款
    新臺幣（下同）77萬元，約定借款期間自94年7月29日起至1
    04年7月29日止，自借款日起以每1個月為1期，被告應按期
    攤還本息，第1、2年之利息按週年利率百分之2.5計算，第3
    年起之利息則依原告牌告之季定儲利率指數百分之0.93加年
    利率百分之1.8計算，合計為週年利率百分之2.73，並隨原
    告牌告之季定儲利率指數變動而調整之。倘逾期清償，即喪
    失期限利益，除全部債務視為到期外，並加計自逾期之日起
    6個月以內者，按上開利率百分之10，逾期超過6個月部分，
    按上開利率百分之20計算之違約金。詎被告自99年1月28日
    起未按時繳付本息，債務已視為全部到期，經原告聲請強制
    執行，由本院97年度執字第44071號執行受償593,167元、由
    臺灣南投地方法院99年度司執字第3175號執行受償28,838元
    ，共計收回本金555,181元、利息26,208元、違約金3,984元
    、費用36,632元，迄今被告尚積欠借款本金47,865元、原告
    代墊之火險費1,771元及如主文第1項所示之利息、違約金未
    為清償。而被繼承人張長益業於107年11月16日死亡，其繼
    承人為被告，被告就上開債務應於繼承被繼承人張長益之遺
    產範圍內，負清償責任。為此，爰依消費借貸及繼承之法律
    關係，提起本件訴訟，並聲明如主文第1項所示。
二、上開原告主張之事實，業據其提出放款牌告利率報表、個人
    借款借據、綜合消費性貸款申請書、催收款項明細帳、本院
    公示催告公告、繼承系統表、戶籍謄本、放款明細分類帳查
    詢、分配結果彙總表、住宅火災及地震基本保險單、保險費
    收據為證，並經本院依職權調取本院108年度司繼字第179、
    259號、97年度執字第44071號、104年度司執字第103400號
    、109年度司執字第68444號案卷核閱無誤。被告已於相當時
    期受合法之通知，而於言詞辯論期日不到場，亦未提出準備
    書狀爭執，本院依上開證據之調查結果，堪信原告所陳上情
    為真正，本院即採為判決之基礎。從而，原告依消費借貸及
    繼承之法律關係，請求被告給付如主文第1項所示之金額，
    為有理由，應予准許。
三、訴訟費用負擔及假執行宣告之依據：民事訴訟法第78條、第
    436條之19第1項、第436條之20。
　
民事訴訟法第436條之24第2項：
對於本判決之上訴，非以違背法令為理由，不得為之。
如對本判決上訴，須於判決送達後20日內向本院提出上訴狀，並
須表明原判決所違背之法令及其具體內容與依訴訟資料可認為原
判決有違背法令之具體事實之上訴理由（均須按他造當事人之人
數附繕本）。
中　　華　　民　　國　　111 　年　　4 　　月　　8 　　日
                  臺灣臺中地方法院臺中簡易庭
                                  法  官  林筱涵
                                  書記官  張峻偉
以上正本證明與原本無異。
中　　華　　民　　國　　111 　年　　4 　　月　　8 　　日
                                  書記官  張峻偉